Inventaris van het Detailboek Minuut- en Constructiebladen Oost-Indische Archipel Afdeling III
Nationaal Archief, Den Haag
Dienst der Hydrografie: Minuut- en Constructiebladen Oost-Indische Archipel, Afdeling III
Hydro / Constructiebladen NOI, Afd. III
1802-1956
HYDRO1203
694 inventarisnummer(s);
Het betreft hier kaarten, deels met handgeschreven correcties.
Nationaal Archief, Den Haag
HYDRO Constructiebladen Nederlands Oost Indië
Het archief bevat kaarten van de Oost-Indische archipel.
Archiefvorming
Geschiedenis van de archiefvormer
De kaarten zijn opgesteld door de Dienst der Hydrografie van het Ministerie van Defensie; zie verder inventaris 2.12.20.
Geschiedenis van het archiefbeheer
De verwerving van het archief
Het archief is krachtens bepalingen van de Archiefwet overgebracht.
Inhoud en structuur van het archief
Aanwijzingen voor de gebruiker
Openbaarheidsbeperkingen
Volledig openbaar.
Materiële beperkingen
Het archief kent geen beperkingen voor het raadplegen van stukken als gevolg van slechte materiële staat.
Aanvraaginstructie
Openbare archiefstukken kunnen online worden aangevraagd en gereserveerd. U kunt dit ook via de terminals in de studiezaal van het Nationaal Archief doen. Om te kunnen reserveren dient u de volgende stappen te volgen:
Creëer een account of log in.
Selecteer in de archiefinventaris een archiefstuk.
Klik op ‘Reserveer’ en kies een tijdstip van inzage.
Verwant materiaal
Beschikbaarheid van kopieën
Inventarisnummers van dit archief zijn niet in kopievorm beschikbaar
Verwante archieven
2.12.20 Inventaris van het archief van de Dienst der Hydrografie en Taakvoorgangers, 1812-1981
4.HYDRO111 Inventaris van de Minuut- en Constructiebladen der Nederlandse Zeegaten
4.HYDRO112 Inventaris van het Groen Archief Nederland
4.HYDRO113 Inventaris van de Leggerbladen Nederland
4.HYDRO1201 Inventaris van de Minuut- en Constructiebladen Oost-Indische Archipel Afdeling I
4.HYDRO1202 Inventaris van de Minuut- en Constructiebladen Oost-Indische Archipel Afdeling II
4.HYDRO1203 Inventaris van de Minuut- en Constructiebladen Oost-Indische Archipel Afdeling III
4.HYDRO1204 Inventaris van de Minuut- en Constructiebladen Oost-Indische Archipel Afdeling IV
4.HYDRO1206 Inventaris van de Minuut- en Constructiebladen Oost-Indische Archipel Afdeling VI
4.HYDRO1207 Inventaris van de Minuut- en Constructiebladen Oost-Indische Archipel Afdeling VII
4.HYDRO1208 Inventaris van de Minuut- en Constructiebladen Oost-Indische Archipel Afdeling VIII
4.HYDRO1209 Inventaris van de Minuut- en Constructiebladen Oost-Indische Archipel Afdeling IX
4.HYDRO1210 Inventaris van de Minuut- en Constructiebladen Oost-Indische Archipel Afdeling X
4.HYDRO1211 Inventaris van de Minuut- en Constructiebladen Oost-Indische Archipel Afdeling XI
4.HYDRO122 Inventaris van het Groen Archief Oost-Indische Archipel
4.HYDRO1231 Inventaris van de Leggerbladen Oost-Indische Archipel
4.HYDRO1232 Inventaris van de duplicaten van de laatste Leggerbladen Oost-Indische Archipel
4.HYDRO124 Inventaris van de Werkkaarten Oost-Indische Archipel
4.HYDRO131 Inventaris van de Minuut- en Constructiebladen West-Indie en Documentair Kaartmateriaal
4.HYDRO132 Inventaris van het Groen archief West-Indie
4.HYDRO133 Inventaris van de Leggerbladen West-Indië
4.HYDRO14 Inventaris van de oorspronkelijke toegangen op de in series ondergebrachte kaarten van de Hydrografische Dienst
4.HYDRO15 Inventaris van de Koperplaten van de Hydrografische Dienst berustend bij het Nationaal Archief
4.HYDRO16 Inventaris van de 17e eeuwse atlassen afkomstig uit de bibliotheek van de Hydrografische Dienst
Beschrijving van de series en archiefbestanddelen
- IIIe afdeling: oostkust Sumatra van de Karimon-eilanden tot Straat Soenda; Riouw en Lingga-archipel; Straat Singapoera; Straat Banka; Banka, 1.2.03
  - Onderafdeling A: Algemene kaarten en tekeningen van kaarten, A
    - Zuidelijke gedeelte van de Chinese Zee, blad I, Java-zee en aangrenzende vaarwaters, blad I; 1898; A1; Schaal 1,000,000
      Opgenomen/samengesteld: Hydr. Bureau Opmerkingen: Tekening van krt.38 (uitg. 1899)
      Tekening van krt.65, zie 7e afd.
      kaart
    - Straat Banka, A2a-A2e; Schaal 300,000
      a, b, c, e in 2-voud
      - blad 1, 1899, A2a
        Opgenomen/samengesteld: Hydr. Bureau 's-Gravenhage Tekening van krt.52, uitgave 1900
      - blad 2, 1879, A2b
        Opgenomen/samengesteld: Hydr. Bureau Batavia Opmerkingen: Tekening van krt.52, uitgave 1879
      - blad 3, 1909, A2c
        Opgenomen/samengesteld: Hydr. Bureau 's-Gravenhage Opmerkingen: Tekening van krt.52, uitgave 1909
      - corr. Blad (Mond Palembang R) 1912, A2d
      - vermeterde tekening 1925, A2e
    - Straat Banka met plannen Mangka eilanden en Rede Muntok, 1946; A22; Schaal 200,000
      Opgenomen/samengesteld: Hydr. Bureau In 2-voud
      Opmerkingen: Tekening van krt.52, uitgave 1946
    - Riouw en Lingga-Archipel, 1900; A3a-A3b; Schaal 250,000
      Opgenomen/samengesteld: Hydr. Bureau Opmerkingen: Tekening van krt.40
      - blad 1, 1900, A3a
      - verm. tek., 1926, A3b
    - Riouw en Lingga-Archipel, 1901; A4a-A4c; Schaal 250,000
      Opgenomen/samengesteld: Hydr. Bureau Opmerkingen: Tekening van krt.41
      - blad 1, 1901, A4a
      - verm. tek., 1926, A4b
      - verb. Blad 1930, 1930, A4c
    - Rede Muntok, 1946; A23; Schaal 25,000
      Opgenomen/samengesteld: Hydr. Bureau Opmerkingen: Plankaart 52, uitgave 1946
    - Rede Muntok, Java, Blad 1; Java, Westblad 1907; 1907 en 1948; A25; Schaal 25,000 en 500.000
      Opgenomen/samengesteld: Hydr. Bureau Opmerkingen: Tekening verb. blad, plankaart 52 (uitg. 1946)
      Tekening van krt.68, zie 7e afd.
      Tekening van krt.68, zie A25-7e afd.
    - Nangka eilanden, 1946; A24; Schaal 50,000
    - Oostkust Sumatra, Straat Banka tot Noordwachter, A5a-A5b; Schaal 500,000
      Opgenomen/samengesteld: Hydr. Bureau a + b in 2-voud
      Opmerkingen: Tekening van krt.104
      - blad 1, 1905, A5a
      - verm. tekening, 1926, A5b
    - Oostkust Sumatra, Singapoera tot Straat Banka, 1906; A6a-A6b; Schaal 500,000
      Opmerkingen: Tekening krt.103
      - blad 1, 1906, A6a
      - verm. tekening, 1926, A6b
    - Diverse bladen, A7a-A7d; Schaal verschillend
      Opgenomen/samengesteld: Hydr. Bureau
      - Vaarwaters op de Oostkust van Sumatra en in de Lingga-archipel, blad 1, 1902, A7a
        Opmerkingen: Tekening krt.45, uitgave 1902
      - Vaarwaters en ankerplaatsen in de Riouw- en Lingga-archipel, blad 2 (correctieblad op A7a), 1909, A7b
        Opmerkingen: Tekening krt.45, uitgave 1909
      - vermeterde tekening 1925, 1925, A7c
      - corr. blad Sambo 1925, A7d
    - N.O. kust Banka. Rede Pangkal Pinang, A8a-A8b; Schaal 50,000
      - blad 1, 1911, A8a
        Opmerkingen: Tekening van krt.53
      - verm. tek., 1924, A8b
    - Vaarw. en ankerpl. Op de N.O. Kust v. Banka, Rede S. Liat en Rede Moba, A9a-A9b; Schaal 50,000
      - blad 1 a. 1911, A9a
        Opmerkingen: Tekening van krt.56
      - verm.tekening, 1924, A9b
    - Straat Boelan, 1926; A10a-A10c; Schaal 50,000
      Opgenomen/samengesteld: Hydr. Bureau Opmerkingen: Tekening van krt.106
      - tekening Kaart, A10a
      - tekening verbeterblad voor krt.afm. 1949, A10b
      - tekening verbeterblad voor gravure 1949, A10c
    - Zuidelijke gedeelte van de Zuid-Chinese Zee, 1925-1926; A11; Schaal 1,000,000
      Opmerkingen: Tekening van Krt.38 (uitg.1927)
    - Djambi-rivier, 1926; A12; Schaal 50,000
      Opmerkingen: Tekening van Krt.48 (uitg.1927)
    - Palembang-rivier, 1927; A13a-A13c; Schaal 50,000
      Opgenomen/samengesteld: Hydr. Bureau Opmerkingen: Tekening van Krt.160(uitgave 1927)
      - blad 1, A13a
      - blad 2, A13b
      - verbeterblad 1930, A13c
    - Palembang-rivier, 1947; A14; Schaal 50,000
      Opgenomen/samengesteld: Hydr. Bureau Opmerkingen: Verb.van Krt.160 (uitg.'33) welke gebr.voor fotografie nieuwe uitgave Dec.'47
    - Verbeterblad voor Kaart 104, 1941; A16; Schaal 500,000
      Opgenomen/samengesteld: Hydr. Bureau Opmerkingen: Hernieuwde uitgave Juni 1946
    - Riouw Archipel. Vaarwaters op de ZuidOostkust van Bintan, A21a-A21b; Schaal 20,000
      - Riouw Archipel. Vaarwaters op de ZuidOostkust van Bintan (o.a. Straten Kidjang, Dendang en Kelong), 1949, A21a
        Opmerkingen: Tekening Krt.44B (calque)
      - Riouw Archipel. Vaarwaters op de ZuidOostkust van Bintan (o.a. Straten Kidjang, Dendang en Kelong), 1949, A21b; Schaal 7,500
        Opmerkingen: Tekening Plan Krt.44B
  - Onderafdeling B: Riouw-en Lingga-Archipel, Blad I, B
    N.B. Zie A1 voor zuidelijk gedeelte van de Chinese Zee (krt 38).
    N.B. Zie A3 voor Riouw- en Lingga-Archipel, blad 1 (krt 40).
    - Bantam-archipel en Straat Singapore, West gedeelte, 1897; B1a-B1b; Schaal 50,000
      Schip: Melvill.v.Carnbee b in 2-voud
      - min.bl., B1a
        Opmerkingen: Ontv. 30 April 1898
      - constr.bl., B1b
        Opmerkingen: Ontv. Aug.
    - Rede P. Sambo, 1906; B2a-B2b; Schaal 10,000
      Schip: Opn. v. Doorn Opmerkingen: Ontv. Mei '07; accute in lade "Witdrukken"
      - min.bl., B2a
      - constr.bl. (1:20.000), B2b
    - Blad V min.blad O.kust Sumatra (Koendoer to Datoe), 1931; B3a-B3b; Schaal 75,000
      Opgenomen/samengesteld: Gez.h.Knijff Schip: Orion b in 2-voud
      Opmerkingen: Ontv. Oct. '31; accute in lade "Witdrukken"
      - min.bl., B3a
      - constr.bl., B3b
    - Oostkust Sambo(e) minuut tevens constr. blad met opgeplakte coördinatenlijst, 1937; B4; Schaal 10,000
      Opgenomen/samengesteld: Havenmeester P.G.Adriaanse Opmerkingen: Ontv.Sept.'37
    - Straat Doerian en Oostelijke vaarwaters, 1896; B5; Schaal 100,000
      Opgenomen/samengesteld: H.O.W.Planten Schip: Melvill v.Carnbee Opmerkingen: Ontv. 28 Mei 1897
    - Straat Doerian en Oostelijke vaarwaters, 1898; B6a-B6b; Schaal 100,000
      Opgenomen/samengesteld: Hydr.Bureau Opmerkingen: Tekening van Krt.105
      - blad 1, B6a
      - blad 2, B6b
    - Straat Doerian en nabijliggende vaarwaters, 1909; B7a-B7d; Schaal 100,000
      Opgenomen/samengesteld: Hydr.Bureau a+c in 2-voud
      Opmerkingen: Tekening van Krt.105 (uitg.1910)
      - blad 1, B7a
      - corr.blad 1917, B7b
      - verm.tek., 1926, B7c
      - corr.blad 1933 voor hern. uitg.'33, 1933, B7d
    - Straat Riouw en nabijliggende vaarwaters, 1909; B8a-B8c; Schaal 100,000
      Opgenomen/samengesteld: Hydr.Bureau a+b in 2-voud
      Opmerkingen: Tekening van Krt.42 (uitg.1910)
      - blad 1, B8a
      - verm.tek, 1926, B8b
      - correctieblad 1932 voor hern.uitg.1934, B8c
    - Straat Riouw. Vaarwater beN. en beZ. Awi, 1926; B9; Schaal 25,000
      Schip: G.S.S. Canopus Opmerkingen: Ontv.Febr.'27
    - Geul bij Tjemara, 1914; B10; Schaal 10,000
      Opgenomen/samengesteld: Ltz.K.P.F. Schmitt
    - Rif bij Tg.Setoemoe (nabij Riouw), 1920; B11; Schaal 20,000
      Schip: G.S.S.Canopus Opmerkingen: Ontv.Juli '29; accute in lade "Witdrukken"
    - Oostkust Sumatra van 005' Z.br. en 0027:5 N.br., B12a-B12b; Schaal 100,000
      Schip: Melvill v.Carnbee b in 2-voud
      Opmerkingen: Ontv. Aug. 1899
      - min.blad., 1898, B12a
      - constr.blad., 1899, B12b
    - Oostkust Sumatra, verbetering op B12a, b, 1899; B13-B13a; Schaal 100,000
      Schip: Blommendal Opmerkingen: Ontv.Nov.1900
      - blad 1, B13
      - blad 2, B13a
    - Het Katemangebied, 1884; B14; Schaal 250,000
      Opgenomen/samengesteld: Controleur J.G. Schot
    - De Katemanrivier, 1888; B15; Schaal 62,500
      Schip: Onrust Opmerkingen: 1888 62,500 Onrust
    - Rifonderzoek Straat Riouw, 1928; B16a-B16b; Schaal 50,000
      Opgenomen/samengesteld: v. Lynden Schip: Orion Opmerkingen: Ontv. Sept.'29; accute in lade "Witdrukken"
      - min.bl., B16a
      - constr.blad., B16b
    - Rif bij Anak Sambo, 1928; B17a-B17b; Schaal 25,000
      Opgenomen/samengesteld: v. Lynden Schip: Orion Opmerkingen: Ontv. Sept.'29
      - min.bl., B17a
      - constr.blad., B17b
    - Irene-droogte, 1928; B18a-B18b; Schaal 100,000
      - min.bl., B18a
      - constr.blad., B18b
    - Pulo Samboe. Installation (witdruk), 1933; B19; Schaal 1,200
      Opgenomen/samengesteld: Asiatic Petr.Cy In 2-voud
      Opmerkingen: Sept.'37
    - Straat Boelan en oordkust Batam, 1897; B20a-B20c
      Schip: Melvill v.Carnbee a in 2-voud
      Opmerkingen: a. ontv. 1 Nov. 1897, b. Aug.'99; accute in lade "Witdrukken"
      - min.bl., B20a; Schaal 50,000
        Opmerkingen: ontv. 1 Nov. 1897
      - constr.bl. van het Zuidelijk gedeelte, B20b; Schaal 50,000
        Opmerkingen: Aug.'99; accute in lade "Witdrukken"
      - constr.bl. Teringbaai, B20c; Schaal 75,000
    - Straat Boelan, 1898; B21; Schaal 50,000
      Opgenomen/samengesteld: Hydr.Bureau Opmerkingen: Tekening van krt.106
    - Straat Tioeng en O.-ingang, 1929; B22a-B22d
      Opgenomen/samengesteld: v. Lynden Schip: Orion Opmerkingen: Ontv.Jan.'30; zie voorts B80
      - min.bl., B22a; Schaal 50,000
      - min.bl., B22b; Schaal 10,000
      - constr.bladen, B22c; Schaal 50,000
      - constr.bladen, B22d; Schaal 10,000
    - Straat Telang, 1929; B23a-B23b; Schaal 50,000
      Opgenomen/samengesteld: v. Lynden Schip: Orion Opmerkingen: Ontv.Jan.'30; accute in lade "Witdrukken"
      - min.bl., B23a
      - constr.bl., B23b
    - Straat Riouw, 1896; B24a-B24d
      Schip: Mell.v.Carnbee e in 2-voud
      Opmerkingen: Ontv. 2 Sept. 1896; accute in lade "Witdrukken"
      - min.blad, B24a; Schaal 100,000
      - constr.bladen, B24b; Schaal 75,000
      - constr.bladen, B24c; Schaal 50,000
      - constr.bladen, B24d; Schaal 75,000
    - Rede Riouw, 1894; B25a-B25c; Schaal 10,000
      Schip: Melvill v.Carnbee e in 2-voud
      Opmerkingen: Ontv. 18 Mei 1899 en Aug. 1899; accute in lade "Witdrukken"
      - min.bl., B25a
      - min.bl., B25b
      - constr.bl., B25c
    - Binnenbaai van Riouw, 1896; B26a-B26b
      Schip: Melvill v.Carnbee Opmerkingen: Ontv. Aug.1899
      - min.bl., B26a; Schaal 10,000
      - constr.bl., B26b; Schaal 25,000
    - Rivier Gesek, 1896; B27; Schaal 10,000
    - Straat Riouw, 1898; B28; Schaal 100,000
      Opgenomen/samengesteld: Hydr.Bureau Opmerkingen: Tekening van Krt.42 (uitgave 1898)
    - Rede Riouw, 1895; B29; Schaal 10,000
      Opgenomen/samengesteld: Hydr.Bureau Opmerkingen: Tekening van Krt.42
    - Toegang tot de Rede van Riouw, 1905; B30; Schaal 5,000
      Opgenomen/samengesteld: G.S.S.Zeeduif Opmerkingen: Ontv.Aug. 1906
    - Lingga-archipel (Noordblad), 1909; B31a-B31b; Schaal 125,000
      Opmerkingen: Tekening van Krt.46
      - blad 1, 1909, B31a
      - verm.tekening, 1926, B31b
    - Vaarwaters en ankerplaatsen in de Riouw- en Lingga-archipel, B32a-B32b; Schaal: verschillend
      Opmerkingen: Tekening van Krt.44 (uitg. 1910)
      - blad 1, 1909, B32a
      - vermeterde Kaart, 1925, B32b
    - Geul rede Riouw, 1913; B33; Schaal 10,000
      Opgenomen/samengesteld: Mataram Opmerkingen: Ontv.krt.1915
    - Rede Riouw, 1913; B34; Schaal 5,000
    - Rede Riouw (Tandjoeng Pinang), 1931; B35a-B35b; Schaal 20,000
      Opgenomen/samengesteld: Knijff Schip: Orion Opmerkingen: Ontv.Juli '32; accute in lade "Witdrukken"
      - min.bl., B35a
      - constr.bl., B35b
    - Droogvalling beZ.Roesa besar, 1912; B36; Schaal 10,000
      Opgenomen/samengesteld: Hr.Ms.Assahan
    - Schets van de eilanden ZO. van P. Bintan, 1908; B37; Schaal 50,000
      Schip: Controleur TgPinang Opmerkingen: Ontv.Mrt. '09
    - Oostkust Bintan, 1898; B38a-B38b; Schaal 100,000
      Schip: Melvill v.Carnbee a+b in 2-voud
      Opmerkingen: Jan. en Aug.1899; accute in lade "Witdrukken"
      - min.bl., B38a
      - constr.bl., B38b
    - Islands East Coast Bintang (en 7 vadem ten ZW van Adm.Stellingwerfrif), 1862; B39; Schaal ±70,000
      Schip: Rifleman
    - Admiraal Stellingwerfrif, 1900; B40; Schaal 5,000 en 25,000
      Schip: v.Gogh In 2-voud
      Opmerkingen: Ontv. Sept. 1900
    - Straat Riouw. Dregbladen N.deel, 1932; B41a-B41d; Schaal 50,000
      Opgenomen/samengesteld: Knijff Schip: Orion b + d in 2
      Opmerkingen: Ontv. Sept. 1932
      - min.bl., B41a
      - min.bl., B41b
      - constr.bl. Z.deel, B41c
      - constr.bl., B41d
    - Straat Riouw. Lodingbladen. Noordblad, 1931; B42a-B42g
      Opgenomen/samengesteld: Knijff Schip: Orion b + e in 2-voud
      Opmerkingen: Ontv.Sept. 1932; accute in lade "Witdrukken"
      - min.bl., B42a; Schaal 50,000
      - min.bl. beW.Tg.Oeban, B42b; Schaal 50,000
      - min.bl., B42c; Schaal 25,000
      - min.bl. en lodingen 14m.plek beW.Singkep op één blad, B42d; Schaal 10,000
      - min.bl., B42d1; Schaal 10,000
      - lodingen 14m.plek beW.Singkep, B42d2; Schaal 10,000
      - constr.bl. Zuidblad, B42e; Schaal 50,000
      - constr.bl. Zuidblad, B42f
      - constr.bl.Rede Tg.Oeban, B42g
    - Straat Kidjang. Drempel, 1933; B43a-B43b; Schaal 10,000
      Opgenomen/samengesteld: Knijff Schip: Orion a in 2-voud
      Opmerkingen: Ontv.Juli 1933; accute in lade "Witdrukken"
      - Loding-en dregblad, B43a
      - aanvullingsconstr.bl. (min.-en constr.bl.geconbineerd), B43b
    - Straat Kidjang van Boenoet tot beN. Str. Dendang, 1933; B44a-B44b; Schaal 10,000
      Opgenomen/samengesteld: Knijff (le off.Troost) Schip: Orion a, b in 2-voud
      - min.bl., B44a
      - constr.bl., B44b
    - Straat Doerian.Dregbladen, N.deel, 1933; B45a-B45d; Schaal 50,000
      Opgenomen/samengesteld: Knijff Schip: Orion a, b, c, d in 2-voud
      Opmerkingen: Ontv.Aug. 1933
      - min.bl., B45a
      - min.bl., B45b
      - constr.bl., Z.deel, B45c
      - constr.bl., B45d
    - Straat Kidjang.Drempel, nader onderzoek, 1937; B46; Schaal 10,000
      Opgenomen/samengesteld: Blok Schip: Hydrograaf (gew.vrtg.hulp-opnemer) Opmerkingen: Ontv.Aug. 1937
    - Straat Kidjang.Zuidingang, 1934; B47; Schaal 10,000
      Opgenomen/samengesteld: Knijff Schip: Zuiderkruis Opmerkingen: Ontv.Oct. 1937
    - Straat Doerian. Onderzoek kustrif Pasai, 1929; B48a-B48b; Schaal 50,000
      Opgenomen/samengesteld: v. Lynden? Schip: Orion Opmerkingen: Ontv.April. 1938
      - blad 1, B48a
      - blad 2, B48b
    - Eilanden beN. Bakoeng en Sebangka, 1897; B49a-B49b; Schaal 75,000
      Opmerkingen: Ontv.Aug. 1899
      - min.bl., 1897, B49a
      - constr.bl., 1898, B49b
    - Rif. BeO. Mesana, 1906; B50a-B50b
      Schip: Opn.v.Doorn Opmerkingen: Ontv.Juni 1906; accute in lade "Witdrukken" 1906 Opn.v.Doorn Ontv.Juni 1906; accute in lade "Witdrukken"
      - blad 1, B50a; Schaal 250,000
      - blad 2, B50b; Schaal 12,500
    - Vaarwater tussen Petong en de daar beZO. gelegen eilanden, 1923; B51; Schaal 25,000
      Schip: Pelikaan Opmerkingen: Ontv.Dec.'23; accute in lade "Witdrukken"
    - Riffen nabij Straat Temiang, 1928; B52a-B52b; Schaal 75,000
      Opgenomen/samengesteld: v. Lynden Schip: Orion Opmerkingen: Ontv.Aug.'28
      - min.bl., B52a
      - constr.bl., B52b
    - Riffen bij Ngoeal, Straat Dempo, 1928; B53a-B53b; Schaal 100,000
      Opgenomen/samengesteld: v. Lynden Schip: Orion Opmerkingen: Ontv.Aug.'28; accute in lade "Witdrukken"
      - min.bl., B53a
      - constr.bl., B53b
    - Bank beN. Pandan, Straat Tjombol, 1928; B54a-B54b; Schaal 100,000
      - min.bl., B54a
      - constr.bl., B54b
    - Str. Boeland Singang, ondiepte beW. Akka, 1938; B55; Schaal 25,000
      Schip: Hydrograaf Opmerkingen: Ontv.Aug.'39
    - BeNW Lingga, Nabij Boeaja, ondiepte, 1938; B56; Schaal 25,000
    - BeSW Temiang. Ondiepte, 1938; B57; Schaal 25,000
    - S ingang Str. Boelan. Boelab Rif, 1938; B58; Schaal 25,000
    - Eilanden beN. Lingga, 1897 1898; B59a-B59b; Schaal 75,000
      Opmerkingen: Ontv.Aug.1898
      - min.bl., 1897, B59a
      - constr.bl., 1898, B59b
    - Onderzoek 8m plek beNE Zuid Broeder, 1938; B60; Schaal 25,000
      Schip: Hydrograaf Opmerkingen: Ontv.Dec.'39
    - Str. Boelan. Indjenbatoe. Ondiepten, 1938; B61; Schaal 25,000
      Schip: Hydrograaf Opmerkingen: Ontv.Juli.'39
    - BeW. Boeland. BeE Kapala Djernib.Rif. enz., 1938; B62; Schaal 25,000
      Schip: Hydrograaf Opmerkingen: Ontv.Juli.'39; accute in lade "Witdrukken"
    - Str.Boeland. S. ingang.BeNW.Setoko, 1938; B63; Schaal 12500
    - Str.Tjombol. Sw.kust. Kapala Djernib. Rif, 1938; B64; Schaal 25,000
    - Str. Soelit.W.kust. Tjombal. Onderzoek, 1938; B65; Schaal 25,000
    - Onderzoek Lingga, Jan. 1939; B66a-B66l; Schaal 25,000
      - Bakoeng, Ekust., B66a
      - Bakoeng, Ekust., B66b
      - Sebangka, Nwkust, B66c
      - Bakoeng, Nkust., B66d
      - Bakoeng, Nkust., B66e
      - Bakoeng, Ekust., B66f
      - Bakoeng, Ekust., B66g
      - Bakoeng, Ekust., B66h
      - Bakoeng, Ekust., B66i
      - Str.Dasi Edeel, B66j
      - Str.Dasi Edeel, B66k
      - Merodong E kust, B66l
    - Rede Sambo en omgeving, 1938; B67; Schaal 12,500
    - Straat Kidjang, 1938; B68a-B68b
      - W.lijke toegang.Straat Kidjang, 1938, B68a; Schaal 25,000
        Opgenomen/samengesteld: Blok Schip: Eridanus Opmerkingen: Ontv.April '40
      - Vaarw. beZ. Bintan met Straat Kidjang, 1938, B68b; Schaal 40,000
        Opmerkingen: Ontv.Aug. '48; accute in lade "Witdrukken"
    - Straat Boelan, 1941; B69; Schaal 25,000
      Opgenomen/samengesteld: van Lynden Schip: ?Opmerkingen: Ontv.1946?
    - Straat Dendang en Straat Kelong (4 aansluitend bladen), 1948; B70Ia-B70X; Schaal 5,000
      IA + VIII + X in 2-voud
      Opmerkingen: Ontv.1 April '48. Constr.bl.ontv. Nov.'48; accute in lade "Witdrukken"
      - verbeteringen en aanvullingen, B70Ia
        Opgenomen/samengesteld: Ltz. II v.d. Willigen Schip: Gouv. Opn. Vrtg.
      - blad 1, B70II
        Opgenomen/samengesteld: Ltz. II Klaver Schip: B-050
      - blad 2, B70III
      - constr.bl., B70IV
      - constr.bl., B70VA
      - blad 3, B70VI
      - blad 4, B70VII
      - constr.bl., B70VIII
      - blad 5, B70IX
      - constr.bl., B70X
    - Zeegebied BeN. Mantang (Minuutblad VIII), 1948; B71A-B71b; Schaal 2500
      Opgenomen/samengesteld: Ltz.II Klaver Opmerkingen: Ontv.Aug.'48. Constr.bl.ontv.Nov.'48
      - blad 1, B71A
      - contr.bl., B71b
    - Oostkust Bintan.Vaarwater Boz.P.Kelong (minuut VII), 1948; B72; Schaal 20,000
      Opgenomen/samengesteld: Ltz.II v.d. Willigen Opmerkingen: Ontv.Oct.'48; accute in lade "Witdrukken"
    - Dregbladen min.bladen I t/m IV van B70, 1948; B73a-B73b; Schaal 5,000
      a, b in 2-voud
      Opmerkingen: Ontv.Nov.'48 (Niet verwerken. Beslissing Chef 29/02/1956)
      - blad 1, B73a; Schaal Ltz.II Klaver
      - blad 2, B73b
    - Straat Dendang uitgedund minuutblad, aangevende nieuwe betonning, 1949; B74
      Opgenomen/samengesteld: Scheepvaart Opmerkingen: Ontv.Jan.1949; accute in lade "Witdrukken"
    - Oostkust Bintan. Straat Kidjang, 1954; B75a-B75d; Schaal 20,000
      Opgenomen/samengesteld: Calbo Schip: Burdjamhal Opmerkingen: Ontv.Nov 1954
      - min.bl., B75a
      - constr.bl., B75b
      - dregmin.bl., B75c
      - constr.bl., B75d
    - Oostkust Bintan, 1955; B76a-B76d; Schaal 50,000
      Opgenomen/samengesteld: J. Heringa Schip: Burdjamhal, Pewakembar Opmerkingen: Ontv.Jan 1956
      - blad 1, B76a
      - constr.bl., B76b
      - dregmin.bl., B76c
      - dregconstr.bl., B76d
    - Vaarwater op de SE Kust van Bintan, 1955; B77a-B77d; Schaal 20,000
      - blad 1, B77a
      - blad 2, B77b
      - dregmin.bl., B77c
      - dregmin.bl., B77d
    - Straat Tiung, 1954; B80a-B80b; Schaal 25,000
      Opgenomen/samengesteld: A.S. Kooimans Schip: Burdjamhal Opmerkingen: Ontv.Aug. 1954
      - min.blad., B80a
      - constr.blad, B80b
    - Riouw Archipel. Straat Sugi, 1956; B83a-B83b; Schaal 50,000
      Opgenomen/samengesteld: Th.O. Noothout Schip: Burdjamhal Opmerkingen: Ontv. Sept. 1956
      - min.bl., B83a
      - const. bl., B83b
  - Onderafdeling C: Riouw-en Lingga-Archipel, blad II, C
    N.B. Zie A4 voor Riouw- en Lingga-Archipel, blad II (krt 41).
    - Triangulatieblad Riouw-en Lingga-Archipel, blad II, 1900; C1; Schaal 250,000
      Schip: Melvill v.Carnbee/v.Gogh In 2-voud
      Opmerkingen: Ontv. Juli 1901